---
title: "PTT 文章資料取得"
author: "Yongfu Liao"
date: "`r format(Sys.Date(), '%B %e, %Y')`"
output: rmarkdown::html_vignette
vignette: >
  %\VignetteIndexEntry{Vignette Title}
  %\VignetteEngine{knitr::rmarkdown}
  %\VignetteEncoding{UTF-8}
---

```{r setup, include = FALSE}
knitr::opts_chunk$set(
	message = FALSE,
	warning = FALSE,
	collapse = TRUE,
	comment = "#>"
)
```

這篇文章介紹如何使用 pttR 從 [PTT 網頁版](https://www.ptt.cc/bbs/index.html) 抓取資料。

文章會用到這些函數：

- `index2df()`：爬取 PTT 某版的文章列表，並將資料轉換成 data frame。
- `down_html()`：從 `index2df()` 回傳的網址，下載 PTT 文章至本地電腦。
- `post2df()`：將多篇 PTT 文章轉換成 data frame 。


## 關鍵字搜尋看板{#search}

`index2df()`是用來抓取 PTT 網頁版的看板文章資料，`index`即對應到`https://www.ptt.cc/bbs/<看板名稱>/index.html`這個頁面。

`index2df()`提供 3 種搜尋頁面的方式：

1. 最新的 n 頁
1. 自訂頁面範圍
1. *含特定關鍵字*的頁面範圍

這裡以**含特定關鍵字的頁面範圍**為例：

使用關鍵字搜尋，實際上相當於在 PTT 網頁版上方的"*搜尋文章...*"搜尋關鍵字，而最新的頁面的頁數是 1，越老的頁面數字越大。

```{r}
set.seed(2018)
library(pttR)
index_df <- index2df(board = "gossiping",
                     search_term = "魯蛇",
                     search_page = sample(1:20, 3))
```

```{r include=FALSE}
set.seed(2018)
```

我們在**八卦板**中搜尋關鍵字：**魯蛇**，
並抓取 *`r paste(sort(sample(1:20, 3)), sep=", ")`* 這幾頁的資料。

`index2df()`會將網頁的資料整理成一個 data frame，各變項的資料對照實際網頁去看很容易就可了解，例如：

- **pop**：文章熱門程度，會出現數字或"*爆*"等文字
- **idx_n**：該列資料所在的頁面頁碼

```{r}
knitr::kable(head(index_df))
str(index_df, nchar.max = 20)
```


## 網頁下載

由於頁面的頁碼會不斷改變 (**關鍵字搜尋**最新頁面永遠是 第一頁[^newest])，文章也常常會被刪除，因此將文章頁面下載至電腦再擷取頁面資訊會是比較建議的方式。

```{r eval=FALSE}
urls <- sample(index_df$link, 5)
down_html(as_url(urls), dir = "~/Desktop/loser")
```

`as_url()`是一個方便的函數，將部份 URL 轉換成完整的 URL。


## 爬取文章資料

在下載完網頁之後，需要將檔案讀進 R，因此需要取得這些檔案在電腦裡的位置：
```{r eval=FALSE}
fpath <- list.files("~/Desktop/loser", full.names = TRUE)
```

```{r include=FALSE}
dirpath <- system.file("loser", package = "pttR")
fpath <- list.files(dirpath, full.names = T)
```


接著，將下載下來的 5 個檔案 (5 篇文章) 用`post_df`讀入並轉成`data_frame`：
```{r}
post_df <- post2df(fpath)
```


接著看看跑出來的資料：
```{r}
str(head(post_df, 3), vec.len = 3, nchar.max = 17, max.level = 2)
```

可以發現這個 data frame 的`comment`與`content_urls`是 [list-column](https://jennybc.github.io/purrr-tutorial/ls13_list-columns.html)[^lstcol]。

`post_df$comment`的每個元素是一個 data frame，需用`[[`，`]]`檢視其內容。
這裡檢視`post_df`中第一篇文章的留言：
```{r}
library(magrittr)
post_df$comment[[1]] %>%
  knitr::kable()
```



<!-- Comments -->

[^newest]: 這點和一般頁面不同，第一頁是最舊的，頁碼越大頁面越新，但頁碼的上限似乎是 4 萬頁。目前八卦板最新的頁面是 3 萬多頁，
最舊的頁面是`Gossiping/index1.html`。

[^lstcol]: 一般來說，data frame 的一個 cell 都是儲存一個值，因此一個 column 通常是一個`atomic vector`。list-column 則為一個 `list`，其下的每個 cell 也是一個`list` (`list[1]` 回傳的依然是`list`)。在這裡，`df$comment`回傳一個長度為 `r nrow(df)` 的`list`。
<br><br>
  這是個有點複雜的資料結構，但在這裡卻非常合適：運用`list`的 recursive 特性，我們可以將一篇 PTT 文章中的所有留言整理成一個 data frame，將其 儲存在`list`的一個 element 中。因此要取得某篇文章的資訊，例如僅需用`[[`，`]]`脫開 list 結構，取得原來的 data frame
