---
title: "取得 PTT 資料"
author: "Yongfu Liao"
date: "`r format(Sys.Date(), '%B %e, %Y')`"
output: rmarkdown::html_vignette
vignette: >
  %\VignetteIndexEntry{Vignette Title}
  %\VignetteEngine{knitr::rmarkdown}
  %\VignetteEncoding{UTF-8}
---

```{r setup, include = FALSE}
knitr::opts_chunk$set(
  collapse = TRUE,
  comment = "#>"
)
```

這篇文章簡單介紹如何使用 pttR 從 [PTT 網頁版](https://www.ptt.cc/bbs/index.html) 抓取資料。


## 關鍵字搜尋看板{#search}

`index2df()`是用來抓取 PTT 網頁版的看板文章資料，`index`即對應到`https://www.ptt.cc/bbs/<看板名稱>/index.html`這個頁面。

`index2df()`提供 3 種搜尋頁面的方式：

1. 一般頁面 + 最新的 n 頁
1. 一般頁面 + 自訂範圍
1. 關鍵字頁面 + 自訂範圍

這裡以**關鍵字頁面 + 自訂範圍**為例：


使用關鍵字搜尋，實際上相當於在 PTT 網頁版上方的*搜尋文章...*搜尋關鍵字，而最新的頁面的頁數是 1，越老的頁面數字越大。
以下的隨機決定要爬取的頁面範圍：
```{r}
set.seed(2018) # Make Result 'pages' reproducible
pages <- sort(sample(1:24, 5))
pages
```

接著，將頁面範圍丟進`index2df()`：
```{r eval=FALSE}
library(pttR)
index_df <- index2df(board = "gossiping",
                     search_term = "魯蛇",
                     search_page = pages)
```
我們在**八卦板**中搜尋關鍵字：**魯蛇**，
並抓取 *`r paste(pages, sep=", ")`* 這幾頁的資料。


`index2df()`會將網頁的資料整理成一個 data frame，各變項的資料對照實際網頁去看很容易就可了解，例如：

- **pop**：文章熱門程度，會出現數字或"*爆*"等文字
- idx_n：該列資料所在的頁面頁碼

```{r include=FALSE}
index_df <- readRDS("../data-raw/vig-data-retreive.rds")
```

```{r}
str(index_df, nchar.max = 20)
```


```{r}
knitr::kable(head(index_df))
```



## 網頁下載 (可略){#download}
```{r}

```

